【裁判字號】    99,簡上,206
【裁判日期】    990528
【裁判案由】    毒品危害防制條例
【裁判全文】
臺灣高雄地方法院刑事判決             99年度簡上字第206號
上 訴 人即
公  訴  人  臺灣高雄地方法院檢察署檢察官
被      告  甲○○
                      弄31號
上列上訴人因被告毒品危害防制條例案件，不服本院刑事庭99年
度審簡字第1221號中華民國99年3 月29日第一審判決（起訴書案
號：99年度毒偵字第106 號），提起上訴，本院管轄之第二審合
議庭，判決如下：
    主  文
上訴駁回。
    事實及理由
一、本案經本院審理結果，認第一審判決對被告甲○○論以毒品
    危害防制條例第10條第1 項之施用第一級毒品罪，量處有期
    徒刑6 月，並諭知易科罰金之折算標準，其認事用法及量刑
    均無不當，應予維持，爰引用第一審判決書記載之事實、證
    據及理由（如附件）。
二、檢察官上訴意旨雖以：按科刑時就刑法第57條規定事項所應
    審酌之情形，應於有罪判決之理由內加以記載，刑事訴訟法
    第310 條第3 款定有明文，而此等應行審酌之事項，必須為
    具體之敘述，否則，將無從判斷其所為之科刑是否有背法律
    之正義。本件被告所犯施用第一級毒品罪，法定刑為6 月以
    上5 年以下有期徒刑，原判決理由以被告無犯罪前科，犯後
    坦認犯行、其行為尚未害及他人等情，判處法定最低度。然
    施用毒品具有自傷性，本屬施用毒品之本質，而本罪之立法
    處罰及刑度規定，早經立法政策時予以考量，實不足再以自
    傷性之本質為酌量減輕之依據。況判決理由敘明被告前次施
    用毒品經觀察勒戒後，再次施用毒品，顯然缺乏戒絕毒品之
    決心。判決僅處法定最低度刑，難收教化之效為由，請求將
    原判決撤銷，更為適當合法之判決。然而，關於刑之量定，
    係實體法上賦予法院得為自由裁量之事項，倘其未有逾越法
    律所規定之範圍，除顯有失出失入等科罰與罪責不相當之情
    形外，應予尊重，不得任意加以指摘，原審已就被告前因施
    用毒品案件，經觀察勒戒程序，仍不知悛悔，再犯本件施用
    毒品自戕其身，缺乏戒毒之決心及其前科素行、犯後坦認犯
    行、行為之危害等不法內涵相關之一切情狀為謹慎之裁量，
    並無違法或顯然失出失入，亦無何科罰與罪責不相當之瑕疵
    可指。況本件被告前雖有2 次施用毒品經送觀察勒戒之前案
    紀錄，惟本件係被告因施用毒品第1 次經起訴判刑，原判決
    處以法定最低刑，難認有何不當。檢察官上訴指摘原審法院
    量刑過輕，為無理由，應予駁回。
三、原判決主文所載「扣案之第二級毒品海洛因壹包」，顯係誤
    繕，業經原審於99年4 月26日裁定更正在案，有裁定書1 份
    附卷可查（本院審簡卷第13頁），附此敘明。
據上論斷，應依刑事訴訟法第455 條之1 第1 項、第3 項、第36
4 條、第373 條、第368 條，判決如主文。
本案經檢察官乙○○到庭執行職務。
中    華    民    國    99    年    5     月    28    日
                刑事第四庭    審判長  法  官  洪碩垣

                                      法  官  張  震
                                      法  官  施介元
本件不得上訴
以上正本證明與原本無異。
中    華    民    國    99    年    5     月    28    日
                                      書記官  葉玉芬
附錄本案論罪科刑法條全文：
 毒品危害防制條例第10條
施用第一級毒品者，處 6 月以上 5 年以下有期徒刑。
施用第二級毒品者，處 3 年以下有期徒刑。

司法院資訊處製作；財團法人民間司法改革基金會備份。
